【裁判字號】    98,審易,17
【裁判日期】    981030
【裁判案由】    竊盜
【裁判全文】
臺灣高雄地方法院刑事判決              98年度審易字第17號
公  訴  人  臺灣高雄地方法院檢察署檢察官
被      告  甲○○
上列被告因竊盜案件，經檢察官提起公訴（97年度偵字第30021
號），本院以簡式審判程序審理，判決如下：
    主  文
甲○○共同攜帶兇器竊盜，處有期徒刑柒月。
扣案之鋼索壹條、鋼鐵剪及美工刀各壹支均沒收。
    事  實
一、甲○○因缺錢花用，竟與姓名年籍不詳、綽號「瑞哥」之成
    年男子共同意圖為自己不法所有，基於竊盜之犯意聯絡，於
    民國97年9 月13日4 時50分許，在高雄縣大樹鄉大坑村台21
    線興田段大坑橋，由「瑞哥」持其所有客觀上具危險性足以
    傷害人身體之鋼索1 條（兩端有鐵製勾環）、鋼鐵剪及美工
    刀各1 支，以鋼鐵剪、美工刀剪斷路燈內之電纜線，再以鋼
    索綁住電纜線，並駕駛自小客車以拖車勾鉤住鋼索拉出電纜
    線，由甲○○綁捆、搬運之方式，竊取高雄縣大樹鄉鄉公所
    所有之台21線道路路燈電纜線（長約160 公尺、價值約新台
    幣26,500元），得手後於載離之際，為警發覺，甲○○即駕
    車逃逸，不慎撞及橋墩翻覆，「瑞哥」則乘隙逃逸，警方並
    於上開自小客車上查扣「瑞哥」所有、供竊盜所用之鋼索1
    條、鋼鐵剪及美工刀各1 支。
二、案經高雄縣政府警察局仁武分局報請臺灣高雄地方法院檢察
    署檢察官偵查起訴。
    理  由
一、本件被告甲○○所犯為死刑、無期徒刑、最輕本刑為3 年以
    上有期徒刑以外之罪，其於準備程序進行中，就被訴事實為
    有罪之陳述，經本院告知簡式審判程序之旨，並聽取當事人
    之意見後，合議庭認宜進行簡式審判程式，爰依刑事訴訟法
    第273 條之1 第1 項規定，裁定由受命法官獨任進行簡式審
    判程序，合先敘明。
二、上揭事實，業據被告於本院審理時坦承不諱，核與被害人高
    雄縣大樹鄉鄉公所技工乙○○、證人即上開自小客車出租人
    吳清源於警詢證述情節相符，復有贓物認領保管單1 紙、現
    場照片12張在卷可參，並有鋼索1 條、鋼鐵剪及美工刀各1
    支扣案可資佐證。被告之自白與事實相符，自可採為認定事
    實之依據。從而，本件事證明確，被告攜帶兇器竊盜之犯行
    ，堪以認定。
三、論罪科刑部分：
    (一)按電業法第105 條之規定，係在保護供給電能之事業，並
      非一般之用電戶，此由該法第1 條關於立法目的之規範，
      即得知悉。本件被告竊取之電纜線，屬於高雄縣大樹鄉鄉
      公所所有，業據證人乙○○於警詢供證明確，而高雄縣大
      樹鄉鄉公所為一般之用電戶，並非電業法所稱之一般需用
      供給電能之事業經營者，是上開電纜線性質要非電業法所
      稱之電線。從而，被告竊取電纜線之犯行，要無電業法第
      105 條之適用，先予敘明。
    (二)按刑法第321 條第1 項第3 款之攜帶兇器竊盜罪，係以行
      為人攜帶兇器竊盜為其加重條件，此所謂兇器，其種類並
      無限制，凡客觀上足對人之生命、身體、安全構成威脅，
      具有危險性之兇器均屬之，且祇須行竊時攜帶此種具有危
      險性之兇器為已足，並不以攜帶之初有行兇之意圖為必要
      （最高法院79年臺上字第5253號判例足資參照）。被告與
      「瑞哥」共同前往上開地點，由「瑞哥」持鋼鐵剪、美工
      刀剪斷電纜線，並以鋼索綁住電纜線，又該鋼鐵剪、美工
      刀能剪斷電纜線，鋼索兩端並有鐵製之勾環，顯見質地堅
      硬、厚實，有照片附卷可佐，客觀上足對人之生命、身體
      構成威脅，屬兇器無疑。是而被告上述犯行，係犯刑法第
      321 條第1 項第3 款之攜帶兇器加重竊盜罪。被告與成年
      男子「瑞哥」就上開竊盜犯行間，有犯意聯絡及行為分擔
      ，應論以共同正犯。
    (三)本院考量被告正值壯年，不思循正當途徑賺取財物，與成
      年男子「瑞哥」謀議，由「瑞哥」持客觀上可供兇器使用
      之工具竊取他人財物，影響社會治安及經濟，實有不該；
      另考量被告無前科紀錄，此有臺灣高等法院被告前案紀錄
      表1 份可佐，犯後坦承犯行，所竊取之電纜線雖返還予被
      害人，有贓物認領保管單1 紙在卷可稽，但並未賠償被害
      人所受之損失，被害人請求本院從重量刑，此有本院公務
      電話紀錄1 份可佐，及其犯罪手段、情節等一切情狀，量
      處如主文所示之刑。另扣案之鋼索1 條、鋼鐵剪及美工刀
      各1 支，為共犯「瑞哥」所有供本案竊盜所用之物，經被
      告陳述明確（見本院卷第62頁背面），依責任共同理論，
      應依刑法第38條第1 項第2 款規定予以宣告沒收。
據上論斷，應依刑事訴訟法第273 條之1 第1 項、第299 條第1
項前段，刑法第28條、第321 條第1 項第3 款、第38條第1 項第
2 款，判決如主文。
本案經檢察官黃齡慧到庭執行職務。
中    華    民    國    98    年    10    月    30    日
                  刑事第十庭  法  官  楊佩蓉
以上正本證明與原本無異。
如不服本判決應於收受判決後10日內向本院提出上訴書狀，並應
敘述具體理由。其未敘述上訴理由者，應於上訴期間屆滿後20日
內向本院補提理由書(均須按他造當事人之人數附繕本)「切勿逕
送上級法院」。
中    華    民    國    98    年    10    月    30    日
                              書記官  許珈綺
附錄本案判決論罪科刑法條：
刑法第321 條
犯竊盜罪而有左列情形之一者，處6 月以上、5 年以下有期徒刑
：
一  於夜間侵入住宅或有人居住之建築物、船艦或隱匿其內而犯
    之者。
二  毀越門扇、牆垣或其他安全設備而犯之者。
三  攜帶兇器而犯之者。
四  結夥三人以上而犯之者。
五  乘火災、水災或其他災害之際而犯之者。
六  在車站或埠頭而犯之者。
前項之未遂犯罰之。


司法院資訊處製作；財團法人民間司法改革基金會備份。
